zh-CN: 体育用品 > 户外休闲 > 钓鱼: 钓鱼警报器; 渔猎涉水靴裤; 鱼饵容器; 钓鱼咬钩报警器配件; 钓鱼推车; 鱼叉; 鱼钩拆除工具; 钓线/引线; 钓鱼地图和海图; 渔网配件; 渔网; 钓鱼卷线器配件; 鱼线轮; 钓鱼竿配件; 鱼竿; 鱼叉配件; 鱼刺; 钓鱼用具; 捕鱼笼配件; 捕鱼笼; 钓鱼称重和测量工具; 钓鱼假饵材料; 冰钓帐篷和冰钓房; 活钓饵; 钓具包/箱
vi: Dụng cụ thể thao > Giải trí ngoài trời > Câu cá: Chuông báo cá cắn câu; Quần ủng cao su; Đồ đựng mồi câu; Phụ kiện thiết bị báo cá cắn câu; Xe đẩy & xe cút kít đồ câu; Móc cá; Dụng cụ tách lưỡi câu; Dây cước & dây ngọn câu cá; Bản đồ & hải đồ câu cá; Phụ kiện lưới đánh cá; Lưới đánh cá; Phụ kiện máy câu cá; Tang câu; Phụ kiện cần câu cá; Cần câu; Phụ kiện lao đánh cá; Xiên đâm cá; Dụng cụ đánh cá; Phụ kiện lồng bát quái và bẫy cá; Bẫy bắt cá; Dụng cụ đo & cân cá; Vật liệu làm ruồi nhân tạo; Lều & nhà câu cá trên băng; Mồi câu sống; Hộp & Túi câu cá
ru: Спортивные товары > Активный отдых на открытом воздухе > Рыбалка: Сигнализаторы поклевки; Вейдерсы для рыбалки и охоты; Контейнеры для рыболовных наживок и приманок; Аксессуары для сигнализаторов поклевки; Рыболовные тележки; Рыболовные багры; Инструменты для извлечения рыболовных крючков; Рыболовная леска и поводки; Рыболовные карты и лоции; Аксессуары для рыболовных сетей; Рыболовные сети; Аксессуары для рыболовных катушек; Рыболовные катушки; Аксессуары для рыболовных удилищ; Рыболовные удилища; Аксессуары для рыболовных гарпунов; Рыболовные остроги; Рыболовные снасти; Аксессуары для рыболовных ловушек; Рыболовные ловушки; Весы и инструменты для измерения рыбы; Материалы для вязания мушек; Палатки и укрытия для зимней рыбалки; Живая наживка; Сумки и коробки для рыболовных снастей
fi: Urheilutarvikkeet > Ulkoharrasteet > Kalastus: Tärppihälyttimet; Kahluusaappaat kalastukseen ja metsästykseen; Syöttirasiat; Tärpinilmaisimien lisävarusteet; Kalastuskärryt; Nostokoukut; Kalastuskoukun poistotyökalut; Kalastussiimat ja perukkeet; Kalastuskartat ja -oppaat; Kalastusverkkojen lisävarusteet; Kalastusverkot; Kalastuskelojen lisätarvikkeet; Kalastuskelat; Kalastusvapojen tarvikkeet; Onkivavat; Kalakeihäiden lisävarusteet; Kalastuskeihäät; Kalastusvälineet; Katiskojen ja pyydysten lisävarusteet; Katiskat; Kalastuksen punnitus- ja mittaustyökalut; Perhosidontamateriaalit; Pilkkiteltat ja -majat; Elävät syötit; Kalastusvarusteiden laukut ja laatikot
lt-LT: Sporto prekės > Poilsis lauke > Žvejyba: Kibimo signalizatoriai; Bridkelnės žvejybai ir medžioklei; Žvejybos masalų ir pašaro indai; Žvejybinių kibimo signalizatorių priedai; Žvejybos krepšelis ir karutis; Žvejybos kabliai; Kabliukų ištraukimo įrankiai; Žvejybos valai ir pavadėliai; Žvejybos žemėlapiai ir diagramos; Žvejybinių graibštų priedai; Žvejybiniai tinklai; Žvejybos ričių priedai; Žvejybos ritės; Meškerykočių priedai; Meškerykočiai; Žvejybinių žeberklų priedai; Žeberklai; Žvejybos reikmenys; Žvejybinių gaudyklių priedai; Bučiai; Žvejybos svėrimo ir matavimo įrankiai; Muselių rišimo medžiagos; Poledinės žūklės pastogės ir nameliai; Gyvas masalas; Krepšiai ir dėžutės reikmėms
de: Sportartikel > Outdoor-Aktivitäten > Angeln: Bissanzeiger; Wathosen für Angler & Jäger; Köderbehälter; Zubehör für Bissanzeiger; Angelwagen & Trolleys; Gaffs; Werkzeuge zum Entfernen des Angelhakens; Angelleinen & -wirbel; Angelkarten & Gewässerkarten; Zubehör für Angelnetze; Fischernetze; Angelrollen-Zubehör; Angelrollen; Angelruten-Zubehör; Angelruten; Zubehör für Angelspeere; Harpunen für den Angelsport; Angelgeräte; Zubehör für Fischfallen; Fallen für den Angelsport; Angel-Wiege- & Messwerkzeuge; Köderbefestigung; Eisangelzelte & -hütten; Lebendköder; Angelkästen & Angeltaschen
ko: 스포츠용품 > 야외 레크레이션 > 낚시: 입질 감지기; 낚시/사냥용 장화; 미끼/밑밥통; 낚시 입질 감지기 액세서리; 낚시 카트 및 수레; 낚시 갈고리; 낚싯바늘 제거기; 낚싯줄/목줄; 낚시 지도 및 해도; 낚시망 액세서리; 어망; 낚시릴 부대용품; 낚시릴; 낚싯대 부대용품; 낚싯대; 낚시용 작살 액세서리; 낚시 작살; 낚시 도구; 낚시 통발 액세서리; 어량; 낚시 계량 및 측정 도구; 낚시 타잉 재료; 얼음 낚시 텐트 및 쉘터; 산 미끼; 낚시용품 가방/상자
hu: Sportszerek > Szabadtéri kikapcsolódás > Horgászat: Kapásriasztók; Horgászati és vadászati gázlók; Horgászcsalitartók; Horgász-kapásjelző-kiegészítők; Horgászkocsik és talicskák; Horgászati fogók; Horgászhorog-eltávolító eszközök; Horgászvonalak és -vezetők; Horgásztérképek; Horgászháló-kiegészítők; Horgászhálók; Horgászorsó-kiegészítők; Horgászorsók; Horgászbot-kiegészítők; Horgászbotok; Szigony-kiegészítők; Horgászlándzsák; Horgászfelszerelés; Horgászcsapda-kiegészítők; Horgászcsapdák; Horgász mérlegek és mérőeszközök; Légykötő anyagok; Lékhorgász sátrak és házak; Élő csali; Felszereléstáskák és -dobozok
ja: スポーツ用品 > 屋外レクリエーション > 釣り: バイトアラーム; 釣り・狩猟用ウェーダー; 生餌容器; 釣り用バイトアラームアクセサリー; 釣り用カート・キャリー; 釣り用ギャフ; 釣針外し; 釣り用ライン・ハリス; 釣り用マップ・海図; 釣り用ネットアクセサリー; 漁網; 釣り用リール関連用品; 釣り用リール; 釣り竿関連用品; 釣り竿; 魚突き用スピアアクセサリー; 釣り用スピアー; 釣り用タックル; 魚捕り用トラップアクセサリー; 釣りトラップ; 釣り用計測・計量ツール; フライタイイング用素材; 氷上釣り用シェルター・テント; 生餌; タックルバッグ・タックルボックス
it: Articoli sportivi > Ricreazione outdoor > Pesca: Allarme per canne da pesca; Salopette per pesca e caccia; Contenitori per esche da pesca; Accessori per avvisatori di abboccata; Carrelli e carriole da pesca; Arpioni da pesca; Strumenti per rimuovere gli ami da pesca; Lenze e terminali da pesca; Mappe e carte da pesca; Accessori per reti da pesca; Reti da pesca; Accessori per mulinelli da pesca; Mulinelli da pesca; Accessori per canne da pesca; Canne da pesca; Accessori per fiocine da pesca; Fiocine; Attrezzatura da pesca; Accessori per trappole da pesca; Trappole da pesca; Strumenti di pesatura e misurazione per la pesca; Materiali per pesca con la mosca; Rifugi e tende per la pesca nel ghiaccio; Esche vive; Borse e cassette per l'attrezzatura da pesca
zh-TW: 體育用品 > 室外休閒 > 釣魚: 釣魚警報器; 狩獵防水長靴; 釣餌/撒餌容器; 釣魚咬餌警報器配件; 釣魚手推車與搬運車; 漁搭鈎; 魚鉤移除工具; 釣魚線和前導線; 釣魚地圖與海圖; 漁網配件; 漁網; 釣魚捲線器配件; 釣魚繞線器; 釣竿配件; 釣魚竿; 魚槍配件; 漁叉; 漁具; 捕魚籠配件; 魚筌; 釣魚稱重與測量工具; 飛蠅綁製材料; 冰釣帳篷與冰釣屋; 魚餌; 釣魚袋/釣魚箱
sk-SK: Športový tovar > Exteriérové rekreakčné športy > Rybolov: Signalizátory záberu; Rybárske a poľovnícke brodiace nohavice; Nádoby na rybárske návnady a nástrahy; Príslušenstvo k rybárskym signalizátorom záberu; Rybárske vozíky a fúriky; Vylovovacie háky; Nástroje na odstránenie rybárskeho háčika; Rybárske vlasce a nadväzce; Rybárske mapy a tabuľky; Príslušenstvo k rybárskym sieťam; Rybárske siete; Príslušenstvo k rybárskym navijakom; Rybárske navijaky; Príslušenstvo k rybárskym prútom; Rybárske prúty; Príslušenstvo k rybárskym harpúnam; Rybárske oštepy; Rybárske potreby; Príslušenstvo k rybárskym pascám; Rybárske pasce; Rybárske vážiace a meracie nástroje; Materiály na viazanie mušiek; Prístrešky a domčeky na rybolov na ľade; Živá návnada; Tašky a krabice na náradie
pt-BR: Artigos esportivos > Atividades ao ar livre > Pesca: Alarmes de fisgada; Botas para pescaria e caça; Recipientes para isca; Acessórios para alarmes de pesca; Carrinhos de pesca; Arpões para pesca; Ferramentas para remover anzol; Linhas de pesca; Mapas e cartas náuticas de pesca; Acessórios para redes de pesca; Redes de pescaria; Acessórios para carretilha; Carretéis de pesca; Acessórios para vara de pescar; Varas de pescar; Acessórios para arpões de pesca; Lanças para pesca; Equipamento de pesca; Acessórios para armadilhas de pesca; Armadilhas para pesca; Ferramentas de pesagem e medição para pesca; Materias para confecção de moscas artificiais; Tendas e abrigos para pesca no gelo; Isca viva; Maletas e caixas de pescador
hr-HR: Sportska oprema > Rekreacija na otvorenom > Ribolov: Alarmi za ugriz; Odijelo za ribolov i lov; Spremnici za mamac za ribolov; Dodaci za signalizatore ugriza za ribolov; Kolica za ribolov; Kuke za ribolov; Alati za skidanje riba s udica; Najlon i predvezi za ribolov; Karte i grafikoni za ribolov; Dodaci za mrežu za ribolov; Ribarske mreže; Pribor za rolu za ribolov; Ribolovne role; Pribor za štap za ribolov; Štapovi za ribolov; Dodaci za koplje za podvodni ribolov; Koplje za ribolov; Varalice za ribolov; Dodaci za zamke za ribolov; Ribolovne zamke; Alati za vaganje i mjerenje za ribolov; Materijali za vezivanje; Skloništa i kućice za ribolov u ledu; Živi mamac; Torbe i kutije za pribor
nl: Sportartikelen > Buitenrecreatie > Vissen: Bijtalarmen; Waadpakken voor vissen en jagen; Aasemmers; Accessoires voor beetmelders; Viskarren en kruiwagens; Hijshaken voor vissen; Vishaakverwijderaars; Vislijnen en -voorslagen; Viskaarten; Accessoires voor visnetten; Visnetten; Accessoires voor vismolens; Haspels; Hengelaccessoires; Vishengels; Accessoires voor vissperen; Vissperen; Vistuig; Accessoires voor visvallen; Visfuiken; Weeg- en meetgereedschap voor vissen; Bevestigingsmateriaal voor kunstvliegen; IJsvistenten en -huisjes; Levend aas; Viskoffers en -tassen
sv: Sportartiklar > Utomhusaktiviteter > Fiske: Nappalarm; Vadarstövlar och jaktstövlar; Behållare för fiskebete; Tillbehör för napplarm; Fiskevagnar och skottkärror; Huggkrok; Borttagningsverktyg för fiskekrokar; Metrevar och tafsar; Fiskekartor och sjökort; Tillbehör för fiskenät; Fisknät; Tillbehör till spinnrullar; Fiskerullar; Tillbehör till metspön; Metspön; Tillbehör för fiskespjut; Fiskespjut; Fiskedon; Tillbehör för fiskefällor; Fiskfällor; Våg- och mätverktyg för fiske; Flugbindningsmaterial; Isfisketält och ark; Levande bete; Utrustningslådor för fiske
bg-BG: Спортни стоки > Спортни занимания на открито > Риболов: Сигнализатори; Гащеризони за риболов и лов; Рибарска стръв и контейнери за стръв; Аксесоари за сигнализатори за кълване; Транспортни колички за риболов; Канджи за риболов; Инструменти за премахване на риболовни куки; Въдици и водачи; Риболовни карти и диаграми; Аксесоари за риболовни мрежи; Риболовни мрежи; Аксесоари за риболовни макари; Макари за риболов; Аксесоари за въдица; Въдици; Аксесоари за риболовни харпуни; Копия за риболов; Риболовни принадлежности; Аксесоари за риболовни капани; Риболовни капани; Инструменти за претегляне и измерване на риболов; Материали за връзване на мухи; Заслони и къщи за зимен риболов; Жива стръв; Чанти и кутии за принадлежности
el: Αθλητικά είδη > Υπαίθριες δραστηριότητες αναψυχής > Ψάρεμα: Συναγερμοί για τσιμπήματος; Μπότες στήθους για Ψάρεμα & Κυνήγι; Δολώματα ψαρέματος και δοχεία ψαριών; Αξεσουάρ ειδοποιητών τσιμπήματος ψαρέματος; Καρότσια ψαρέματος; Γάντζοι ψαρέματος; Εργαλεία αφαίρεσης αγκίστρων ψαρέματος; Πετονιές & αόρατα νήματα; Χάρτες & διαγράμματα ψαρέματος; Αξεσουάρ διχτυών ψαρέματος; Δίχτυα ψαρέματος; Αξεσουάρ μηχανισμών ψαρέματος; Μηχανισμοί ψαρέματος; Αξεσουάρ καλαμιών ψαρέματος; Καλάμια ψαρέματος; Αξεσουάρ καμακιών ψαρέματος; Καμάκια ψαρέματος; Τεχνητά δολώματα; Αξεσουάρ παγίδων ψαρέματος; Παγίδες ψαρέματος; Εργαλεία ζύγισης & μέτρησης ψαριών; Υλικά δεσίματος τεχνητών δολωμάτων; Σκηνές & καταφύγια για ψάρεμα στον πάγο; Ζωντανό δόλωμα; Τσάντες & κουτιά εξοπλισμού
pt-PT: Artigos de desporto > Atividades recreativas no exterior > Pesca: Indicadores de mordida; Perneiras de pesca e caça; Recipientes de isco para pesca; Acessórios para alarmes de picada de pesca; Carrinhos e tróles de pesca; Arpões de pesca; Ferramentas de remoção de anzóis de pesca; Guias e linhas para pesca; Mapas e cartas de pesca; Acessórios para redes de pesca; Redes para pesca; Acessórios para carretos de pesca; Carretos de canas de pesca; Acessórios para canas de pesca; Canas de pesca; Acessórios para arpões de pesca; Lanças de pesca; Equipamento de pesca; Acessórios para armadilhas de pesca; Armadilhas de pesca; Ferramentas de pesagem e medição de pesca; Materiais de fixação de mosca; Abrigos e cabanas para pesca no gelo; Isco vivo; Caixas e sacos para equipamento de pesca
cs: Sportovní potřeby > Outdoorové aktivity > Rybaření: Hlásiče záběru; Rybářské a lovecké brodicí holínky; Nádoby na rybářské návnady; Příslušenství k rybářským hlásičům záběru; Rybářské vozíky; Rybářské háky; Vyprošťovače rybářských háčků; Rybářské vlasce a vodiče; Rybářské mapy; Příslušenství k rybářským sítím a podběrákům; Rybářské sítě; Rybářské navijáky – příslušenství; Rybářské navijáky; Rybářské pruty – příslušenství; Rybářské pruty; Příslušenství k rybářským harpunám; Rybářské oštěpy; Rybářská výstroj; Příslušenství k rybářským vrším a pastím; Vrše na ryby; Rybářské váhy a metry; Materiály na vázání mušek; Stany a přístřešky pro lov na dírkách; Živá návnada; Rybářské batohy a tašky
es: Equipamiento deportivo > Actividades al aire libre > Pesca: Avisadores de picada; Vadeadores para caza y para pesca; Contenedores de carnada para pesca; Accesorios para alarmas de picada de pesca; Carros y carretillas de pesca; Garfios de pesca; Sacanzuelos; Sedales y emerillones de pesca; Mapas y cartas de navegación para pesca; Accesorios para redes de pesca; Redes de pesca; Accesorios para carretes de pesca; Carretes de pesca; Accesorios para cañas de pescar; Cañas de pescar; Accesorios para arpones de pesca; Arpones; Artes de pesca; Accesorios para trampas de pesca; Trampas de pesca; Herramientas de pesaje y medición de pesca; Materiales para el atado de moscas; Refugios y casetas para pesca en hielo; Cebos vivos; Cajas y bolsas de avíos
en: Sporting Goods > Outdoor Recreation > Fishing: Bite Alarms; Fishing & Hunting Waders; Fishing Bait & Chum Containers; Fishing Bite Alarm Accessories; Fishing Carts & Barrows; Fishing Gaffs; Fishing Hook Removal Tools; Fishing Lines & Leaders; Fishing Maps & Charts; Fishing Net Accessories; Fishing Nets; Fishing Reel Accessories; Fishing Reels; Fishing Rod Accessories; Fishing Rods; Fishing Spear Accessories; Fishing Spears; Fishing Tackle; Fishing Trap Accessories; Fishing Traps; Fishing Weighing & Measuring Tools; Fly Tying Materials; Ice Fishing Shelters & Houses; Live Bait; Tackle Bags & Boxes
fr: Équipements sportifs > Loisirs de plein air > Pêche: Détecteurs de touches; Cuissardes pour la chasse et la pêche; Boîtes à appât; Accessoires d'indicateurs de touche de pêche; Chariots de pêche; Gaffes de pêche; Outils d'extraction des hameçons; Lignes et bas de ligne pour la pêche; Cartes de pêche; Accessoires de filets de pêche; Filets de pêche; Accessoires pour moulinets; Moulinets; Accessoires pour cannes à pêche; Cannes à pêche; Accessoires de harpons de pêche; Harpons de pêche; Matériel de pêche; Accessoires de pièges de pêche; Nasses de pêche; Outils de pesée et de mesure de pêche; Matériaux de montage de mouches; Abris et tentes de pêche sur glace; Appâts vivants; Boîtes et sacoches de pêche
nb: Sportsutstyr > Friluftsliv > Fisking: Nappealarmer; Fiske- og jaktvadere; Beholdere for fiskeagn; Tilbehør til nappvarslere for fiske; Fisketraller; Fiskeklepper; Fjerningsverktøy for fiskekroker; Fiskesener og -liner; Fiskekart og sjøkart; Tilbehør til fiskegarn; Fiskenett; Tilbehør til fiskesneller; Fiskesneller; Tilbehør til fiskestenger; Fiskestenger; Tilbehør til fiskespyd; Fiskespyd; Fiskeutstyr; Tilbehør til fiskefeller; Fiskefeller; Fiskevekter og måleutstyr; Fluebindemateriell; Isfisketelt; Levende agn; Agnvesker og -bokser
th: อุปกรณ์กีฬา > สันทนาการกลางแจ้ง > การตกปลา: เครื่องเตือนปลากินเบ็ด; ชุดกันน้ำสำหรับการตกปลาและล่าสัตว์; ที่ใส่เหยื่อและชัมสำหรับตกปลา; อุปกรณ์เสริมสำหรับเครื่องเตือนปลากินเหยื่อ; รถเข็นอุปกรณ์ตกปลา; ตะขอเหล็กสำหรับเกี่ยวปลาขนาดใหญ่; เครื่องมือถอดเบ็ดตกปลา; เอ็นและสายลีดตกปลา; แผนที่และแผนผังสำหรับตกปลา; อุปกรณ์เสริมสำหรับตาข่ายจับปลา; ตาข่ายจับปลา; อุปกรณ์รอกตกปลา; รอกตกปลา; อุปกรณ์คันเบ็ด; คันเบ็ด; อุปกรณ์เสริมสำหรับฉมวกจับปลา; ฉมวกแทงปลา; อุปกรณ์ตกปลา; อุปกรณ์เสริมสำหรับกับดักปลา; ที่ดักปลา; เครื่องมือชั่งน้ำหนักและวัดขนาดปลา; วัสดุพันเหยื่อฟลาย; เต็นท์และที่พักสำหรับตกปลาน้ำแข็ง; เหยื่อเป็น; ถุงและกล่องสำหรับตกปลา
ro-RO: Articole sportive > Recreere în aer liber > Pescuit: Alarme de mușcătură; Cizme de cauciuc pentru pescuit și vânătoare; Recipiente pentru momeală; Accesorii pentru senzori de pescuit; Cărucioare pentru echipament de pescuit; Căngi de pescuit; Unelte pentru îndepărtarea cârligelor de pescuit; Fire de pescuit și fire leader; Hărți și diagrame de pescuit; Accesorii pentru plase de pescuit; Plase de pescuit; Accesorii mulinete de pescuit; Mulinete; Accesorii lansete; Lansete; Accesorii pentru harpoane de pescuit; Sulițe pentru pescuit; Echipamente pentru pescuit; Accesorii pentru capcane de pescuit; Capcane pentru pescuit; Instrumente de cântărit și măsurat peștele; Materiale pentru legat muște; Adăposturi și colibe pentru pescuit la copcă; Momeală vie; Genți și cutii pentru echipament
pl: Sprzęt sportowy > Rekreacja na świeżym powietrzu > Rybołówstwo: Sygnalizatory brań; Spodniobuty; Pojemniki na przynętę wędkarską; Akcesoria do sygnalizatorów brań; Wózki wędkarskie i transportowe; Osęki; Narzędzia do usuwania haczyków; Żyłki i przypony; Mapy i plany łowisk; Akcesoria do podbieraków i siatek wędkarskich; Podbieraki; Akcesoria do kołowrotków wędkarskich; Kołowrotki wędkarskie; Akcesoria do wędek; Wędki; Akcesoria do kusz i harpunów wędkarskich; Harpuny; Przybory wędkarskie; Akcesoria do pułapek rybackich; Więcierze; Wagi i miarki wędkarskie; Materiały do wiązania przynęty; Namioty i schronienia podlodowe; Żywa przynęta; Torby i pojemniki na przynętę
da: Sportsartikler > Friluftsliv > Fiskeri: Fangstalarmer; Fiske- og jagtwaders; Beholdere til fiskemadding og fiskeaffald; Tilbehør til bidmeldere; Fisketrolleys og -vogne; Fangstkroge; Værktøj til fjernelse af fiskekroge; Fiskesnøre og forfang; Fiskekort og søkort; Tilbehør til fiskenet; Fiskenet; Tilbehør til fiskehjul; Fiskehjul; Tilbehør til fiskestænger; Fiskestænger; Tilbehør til fiskespyd; Fiskespyd; Fiskegrej; Tilbehør til fiskefælder; Fiskefælder; Vægte og måleredskaber til fiskeri; Materialer til fluebinding; Telte og hytter til isfiskeri; Levende madding; Æsker og kasser til fiskegrej
tr: Spor Malzemeleri > Açık Hava Etkinlikleri > Balıkçılık: Yem Kapma Alarmları; Balık ve Av Çizmeleri; Balık Yemi ve Balık Parçaları; Balık vuruş alarmı aksesuarları; Balıkçı arabaları; Balıkçı Kancaları; Olta Çıkarma Aletleri; Misinalar; Balıkçılık haritaları; Balık ağı aksesuarları; Balık Ağları; Olta Makarası Aksesuarları; Olta Makineleri; Olta Çubuğu Aksesuarları; Olta Kamışları; Zıpkın aksesuarları; Zıpkınlar; Olta Takımı; Balık tuzağı aksesuarları; Livarlar; Balık tartma ve ölçme aletleri; Böcek Bağlama Malzemeleri; Buz balıkçılığı barınakları ve çadırları; Canlı Yemler; Balıkçı Çantaları ve Kutuları
sl-SI: Športna oprema > Rekreacija na prostem > Ribolov: Alarmi za ugriz; Hlačni škornji za ribolov in lov; Posode za ribiške vabe in privabljala; Dodatki za alarm za ugriz ribe; Vozički za ribiško opremo; Ribiški gafi; Orodja za odstranjevanje ribiških trnkov; Vrvice in vodila za ribolov; Ribiški zemljevidi in karte; Dodatki za ribiške mreže; Ribiške mreže; Dodatki za ribiške kolute; Ribiški koluti; Dodatki za ribiške palice; Ribiške palice; Dodatki za ribiške sulice; Ribiške sulice; Ribiška oprema; Dodatki za ribiške pasti; Ribiške pasti; Tehtnice in merilna oprema za ribolov; Material za vezavo muh; Zavetje in hiške za ribolov na ledu; Živa vaba; Torbe in škatle za ribiško opremo